【裁判字號】    89,簡上,73
【裁判日期】    891012
【裁判案由】    公共危險
【裁判全文】
臺灣雲林地方法院刑事判決                          八十九年度簡上字第七三號
    上  訴  人
    即  被  告  甲○○
右上訴人因公共危險案件，不服本院虎尾簡易庭中華民國八十九年十月十二日、八十
九年度虎交簡字第一０五號第一審判決（聲請簡易處刑案號：臺灣雲林地方法院檢察
署八十九年度偵字第三四五九號），提起上訴，本院合議庭為第二審判決如左：
    主  文
上訴駁回。
    事實及理由
一、本案經本院審理結果，認第一審簡易判決認事用法及量刑均無不當，應予維持，
    並引用第一審判決書記載之事實、證據及理由。
二、上訴人雖以其飲酒過度，已於偵審中坦承不諱，並經其父親陳高源嚴厲訓誡，且
    其一家四口，上有七旬有二之弱體父親陳高源，母親陳王姜患有精神分裂症，僅
    賴上訴人及其胞妹以微薄所得維持家庭，被告未有前科紀錄，事發後已深深警惕
    ，絕不致有再犯之虞，爰提起上訴，請求依刑法第七十四條之規定，宣告緩刑云
    云。惟查：上訴人甲○○於八十九年八月二十一日十八時四十分許，在雲林縣西
    螺鎮○○里○路邊攤服用酒類後，其吐氣所含酒精成份高達每公升一點三毫克，
    當時情緒上已不安定、理智節制力減少，客觀上業已不能安全駕駛動力交通工具
    ，竟仍騎乘ＷＧＪ─七五三號輕型機車，沿縣道雲七十一線公路即雲林縣西螺鎮
    往雲林縣虎尾鎮縣○○里雲七十一線公路由北往南之方向行駛，行經該公路
    與縣道雲七十四線公路交岔路口時，疏未注意紅燈而貿然右轉，適有何星瑩駕駛
    Ｙ二─九一一六號自用小客車，沿縣道七十四線由東往西方向行至該處，致二車
    碰撞，造成何星駕駛之該車受損〔何星瑩身體未受傷〕，上訴人違背安全駕駛之
    責重大。再者，上訴人正值二十七歲壯年，有其年籍資料可按，其不思積極進取
    向上，竟經常酗酒並與不良為伍，生活不正常，好吃賴做，目前無業，經濟不良
    ，平日無所事事，唯爾爾打零工，對家庭無所貢獻等情，並經本院函請其轄區派
    出所查明屬實，有八十九年十二月二十日素行報告可佐。而上訴人甲○○確實自
    當兵回來後，就沒有正常工作，有時侯做臨時工作，他賺的錢連抽菸都不夠等等
    ，並經其父親陳高源到庭證明，有審判筆錄足佐。綜合上揭，顯見上訴人並無固
    定收入，亦無助於家庭經濟生活至明。是上訴人辯稱其家庭端賴上訴人及其胞妹
    賺錢維生等情，應有不實，所辯諉無足取。上訴人既無固定工作，生活不正常，
    亦無助於家庭經濟生活，已如上述，且經常酗酒，難認無再犯之虞。是其提起上
    訴，請求宣告緩刑等情，不應准許，應予駁回。原審以被告即上訴人罪證明確，
    適用刑法第一百八十五條之三、第四十一條、罰金罰鍰提高標準條例第二條之規
    定，逕以簡易判決量處有期徒刑三月，併予諭知易科罰金之折算標準，其認事、
    用法均無不當，量刑亦稱妥適。上訴意旨指摘原判決不當，為無理由，應予駁回
    。
據上論斷，應依刑事訴訟法第四百五十五條之一第三項、第三百七十三條、第三百六
十八條，判決如主文。
本案經檢察官林伯宇到庭執行職務
中      華      民      國    八十九    年     十二     月     三十     日
                                        臺灣雲林地方法院刑事第一庭
                                            審判長法官
                                            法      官
                                        法      官
右正本證明與原本無異。
本件判決不得上訴。
                                            書 記 官
中      華      民      國    八十九    年     十二     月     三十     日


司法院資訊處製作；財團法人民間司法改革基金會備份。
